【裁判字號】    98,審訴,4811
【裁判日期】    990121
【裁判案由】    毒品危害防制條例
【裁判全文】
臺灣高雄地方法院刑事判決            98年度審訴字第4811號
公  訴  人  臺灣高雄地方法院檢察署檢察官
被      告  甲○○
上列被告因毒品危害防制條例案件，經檢察官提起公訴（98年度
毒偵字第6538號），嗣被告於本院準備程序中就被訴事實為有罪
之陳述，經本院告知簡式審判程序之旨，並聽取被告與公訴人之
意見後，合議庭裁定由受命法官獨任進行簡式審判程序，判決如
下：
    主  文
甲○○施用第一級毒品，累犯，處有期徒刑捌月，扣案之第一級
毒品海洛因壹包（含包裝袋，檢驗後淨重零點零玖肆公克）沒收
銷燬之。又施用第二級毒品，累犯，處有期徒刑肆月。應執行有
期徒刑拾月，扣案之第一級毒品海洛因壹包（含包裝袋，檢驗後
淨重零點零玖肆公克）沒收銷燬之。
    事  實
一、甲○○前因施用毒品案件，經本院以民國95年度毒聲字第43
    8 號裁定送觀察、勒戒後，認無繼續施用毒品傾向，於95年
    4 月18日執行完畢釋放。又因公共危險、施用毒品案件，分
    別經本院以96年度訴字第2717號、96年度訴字第4530號判決
    判處有期徒刑1 年10月、3 月確定，上開案件經裁定減刑，
    並定應執行刑後，於98年3 月18日縮短刑期假釋出監，至98
    年4 月7 日交付保護管束期滿止，因未撤銷假釋，所處有期
    徒刑視為執行完畢。詎仍未戒絕，於前開觀察、勒戒執行完
    畢釋放後之5 年內，復基於施用第一級毒品海洛因、第二級
    毒品甲基安非他命之犯意，於98年10月20日18時許，在高雄
    縣鳳山市○○○街138 巷5 號住處內，以將海洛因置入針筒
    摻水混合後施打之方式，施用第一級毒品海洛因1 次。又於
    98年10月21日上午某時，在上開住處，以置入玻璃球內燒烤
    之方式，施用第二級毒品甲基安非他命1 次。嗣於98年10月
    21日18時30分許，在高雄市苓雅區○○○路18號前，為警盤
    查，甲○○於警方未發覺其施用海洛因之前，主動交付第一
    級毒品海洛因1 包（檢驗前淨重0.102 公克、檢驗後淨重0.
    094 公克），並坦承施用海洛因犯行，而願接受裁判，又經
    採集其尿液送驗結果，結果呈可待因、嗎啡、安非他命、甲
    基安非他命陽性反應。
二、案經高雄市政府警察局苓雅分局報請臺灣高雄地方法院檢察
    署檢察官偵查起訴。
    理  由
一、本件被告甲○○所犯係死刑、無期徒刑、最輕本刑為3 年以
    上有期徒刑以外之罪，其於準備程序中就被訴事實為有罪之
    陳述，經本院告知簡式審判程序之旨，並聽取公訴人及被告
    意見後，合議庭裁定由受命法官獨任進行簡式審判程序，合
    先敘明。
二、訊據被告對於上揭時、地，施用第一級毒品海洛因、第二級
    毒品甲基安非他命之事實，坦承不諱，而被告為警查獲所採
    之尿液檢體，經送高雄市立凱旋醫院以酵素免疫分析法及氣
    相層析質譜檢驗結果，呈現可待因、嗎啡、安非他命、甲基
    安非他命陽性反應，此有高雄市立凱旋醫院98年11月2 日A0
    0000000 號濫用藥物尿液檢驗報告暨高雄市政府警察局苓雅
    分局偵辦麻藥煙毒案件嫌疑人尿液採證代碼對照表各1 份在
    卷可稽。又扣案之白色粉末1 包，經送檢驗結果，確係第一
    級毒品海洛因成分（檢驗前淨重0.102 公克、檢驗後淨重0.
    094 公克），亦有高雄市立凱旋醫院98年11月4 日高市凱醫
    驗字第11577 號濫用藥物成品檢驗鑑定書1 份在卷可憑。足
    徵被告之任意性自白核與事實相符，應堪信為真實，可採為
    本件論罪科刑之依據，是本件事證明確，被告施用第一級毒
    品海洛因、第二級毒品甲基安非他命各1 次之犯行，均堪以
    認定，應予依法論科。
三、按海洛因、甲基安非他命為毒品危害防制條例第2 條第2 項
    第1 、2 款所稱之第一級與第二級毒品，不得施用、持有。
    次按觀察、勒戒或強制戒治執行完畢釋放後，5 年內再犯第
    10條之罪者，應依一般刑事訴訟程序予以起訴論罪科刑，此
    觀諸毒品危害防制條例第20條、第23條第2 項規定自明。被
    告前於民國95年間因施用毒品案件，經本院以95年度毒聲字
    第333 號裁定送觀察、勒戒後，認無繼續施用毒品之傾向，
    於95年4 月18日執行完畢，並經臺灣高雄地方法院檢察署檢
    察官以95年度毒偵字第2311號不起訴處分確定，有臺灣高等
    法院被告前案紀錄表1 份在卷可參，於前開觀察、勒戒執行
    完畢釋放後5 年內，復分別於98年10月20日18時許、98年10
    月21日上午某時，分別施用第一級毒品海洛因與第二級毒品
    甲基安非他命各1 次，則公訴人予以起訴，尚無不合，本院
    自得依法論科。
四、核被告所為，係犯毒品危害防制條例第10條第1 項、第2 項
    之施用第一級與第二級毒品罪。被告持有第一級、第二級毒
    品後進而施用，其持有之低度行為應為施用之高度行為所吸
    收，故不另論其持有毒品罪。被告有事實欄所載之前案紀錄
    ，甫於98年4 月7 日執行完畢，有卷附臺灣高等法院被告前
    案紀錄表可按，其受有期徒刑執行完畢，5 年以內故意再犯
    有期徒刑以上之罪，為累犯，應加重其刑。被告於警方未發
    覺其施用海洛因之前，主動坦承施用海洛因犯行，而願接受
    裁判之事實，有警詢筆錄可參（詳警卷第3 頁第11至12行）
    ，堪認符合自首之要件，爰依刑法第62條前段之規定，減輕
    其刑，並就此部分之犯行，先加而後減。被告上開2 犯行，
    犯意各別，行為互殊，應予分論併罰。本院審酌被告前因施
    用毒品案件，經勒戒、觀察及強制戒治程序，由檢察官不起
    訴處分後，仍不知悛悔，再次施用毒品自戕其身，顯然缺乏
    戒絕毒品之決心，且被告前有公共危險、施用毒品之前科紀
    錄，素行不良，惟念及被告坦承施用第一級與第二級毒品之
    事實，且其行為尚未害及他人，並斟酌被告之犯罪動機、手
    段以及被告之智識程度等一切情狀，分別量處如主文所示之
    刑，並定其應執行刑，以資懲儆。另扣案之白色粉末1 包，
    經送檢驗結果係第一級毒品海洛因之情，已如上述，應依毒
    品危害防制條例第18條第1 項前段規定宣告沒收銷燬之，至
    前開第一級毒品海洛因之包裝袋包覆毒品，其上顯留有該毒
    品之殘渣，衡情自難與之剝離，亦應整體視之為毒品，連同
    該包裝併予宣告沒收銷燬之；此外，鑑驗耗用之海洛因既已
    滅失，自無庸宣告沒收銷燬之。
據上論斷，應依刑事訴訟法第273 條之1 第1 項、第284 條之1
、第299 條第1 項前段，毒品危害防制條例第10條第1 項、第2
項、第18條第1 項前段，刑法第11條、第47條第1 項、第62條前
段、第51條第5 款，判決如主文。
本案經檢察官杜妍慧到庭執行職務。
中    華    民    國    99    年     1    月    21    日
                  刑事第十庭  法  官  曾子珍
以上正本證明與原本無異。
如不服本判決，應於收受送達後10日內向本院提出上訴書狀。
中    華    民    國    99    年     1    月    21    日
                              書記官  李承悌
附錄本判決論罪科刑法條全文：
毒品危害防制條例第10條
施用第一級毒品者，處6月以上5年以下有期徒刑。
施用第二級毒品者，處3年以下有期徒刑。


司法院資訊處製作；財團法人民間司法改革基金會備份。
